【裁判字號】    97,交簡上,20
【裁判日期】    970320
【裁判案由】    過失傷害
【裁判全文】
臺灣板橋地方法院刑事判決            97年度交簡上字第20號
上  訴  人
即  被  告  乙○○
上列被告因過失傷害案件，不服本院96年度交簡字第2702號中華
民國96年12月18日第1 審判決（聲請簡易判決處刑案號：96年度
偵字第26279 號），提起上訴，本院管轄第2 審之合議庭判決如
下：
    主  文
上訴駁回。
乙○○緩刑貳年。
    事  實
一、乙○○受僱於政峰家俱行，負責駕駛貨車載運家俱，為從事
    駕駛業務之人，其於民國96年6 月26日18時許，駕駛車牌號
    碼8455-MS 號自用小貨車，於台北縣板橋市○○路379 巷41
    號政峰家俱行前方準備卸貨時，明知汽車駕駛人應注意倒車
    時，應顯示倒車燈光或由駕駛人表示左臂平伸，手掌向後並
    前後擺動之手勢後，謹慎緩慢後倒，並應注意其他車輛及行
    人，且大型汽車須派人在車後指引，如無人在車後指引時，
    應先測明車後有足夠之地位，並促使行人及車輛讓避，而依
    當時情形，並無不能注意之情形，竟疏未注意車後適有行人
    甲○○於該處撿拾廢紙，亦未促使該甲○○讓避而貿然倒車
    ，致撞擊甲○○，使其受有骨盆腔骨折、左側血胸之傷害。
二、案經甲○○訴由臺北縣政府警察局海山分局報告臺灣板橋地
    方法院檢察署檢察官偵查起訴。
    理 由
一、上揭事實，業據被告乙○○於警詢、偵查及本院審理中坦承
    不諱，經核與證人即告訴人甲○○於警詢及偵查中證述之受
    傷情形相符，並有國立臺灣大學醫學院附設醫院診斷證明書
    、臺北縣立醫院驗傷診斷書各1 份附卷可佐，被告上開自白
    與事實相符，堪信為真實。本案事證明確，被告犯行堪以認
    定，應予依法論科。
二、被告於案發時係受僱於政峰家俱行，負責駕駛貨車載運家俱
    一節，業據被告於本院審理中供述明確（本院卷第39頁），
    其係以駕駛為事業務之人，應堪認定。故核被告所為，係犯
    刑法第284 條第2 項前段之業務過失傷害罪。原審以被告犯
    行明確，審酌被告之素行、生活狀況、過失程度、所生危害
    及犯罪後之態度等一切情狀，依刑事訴法第449 條第1 項前
    段、第3 項、第454 條第2 項，刑法第284 條第2 項前段、
    第41條第1 項前段，刑法施刑法第1 條之1 ，逕以簡易判決
    處被告有期徒刑3 月，如易科罰金，以新臺幣1 千元折算壹
    日，經核其認事用法，尚無違誤，量刑亦屬妥適。被告上訴
    意旨徒以其於原審判決後已與告訴人達成和解云云，尚非有
    據，應予駁回。惟被告前未曾因故意犯罪而受有期徒刑以上
    之宣告，有臺灣高等法院被告前案紀錄表1 份在卷可稽，其
    因一時駕車不慎，肇致告訴人受傷，惟事後業與告訴人成立
    調解並賠償其損失，有臺北縣板橋市調解委員會調解筆錄1
    份附卷可憑（96年度交簡字第2702號卷第16頁），且被告於
    犯罪後已坦承犯行，深具悔意，經此偵查、審理之教訓後，
    應知警惕而無再犯之虞，本院因認暫不執行其刑為當，予以
    宣告緩刑2 年，用啟自新。
據上論斷，應依刑事訴訟法第455 條之1 第1 項、第3 項、第36
4 條、第368 條，刑法第74條第1 項第1 款，判決如主文。
本案經檢察官陳旻源到庭執行職務。
中    華    民    國    97    年    3     月    20    日
               刑事第十三庭 審判長 法  官  李麗珠
                                   法  官  許映鈞
                                   法  官  俞秀美
上列正本證明與原本無異。
不得上訴。
                                   書記官  謝怡貞
中    華    民    國    97    年    3     月    20    日


司法院資訊處製作；財團法人民間司法改革基金會備份。
